Inventaris van het archief van de Kamer van Koophandel en Fabrieken voor Rotterdam: Subgroepen Winkels en Bedrijven; Gemeente Rotterdam in het kader van de Stadsvernieuwing, 1969-1995
Nationaal Archief, Den Haag
Kamer van Koophandel Rotterdam: Subgroepen Winkels en Bedrijven, Gemeente Rotterdam in het kader van de Stadsvernieuwing
KvK Rotterdam / Stadsvernieuwing
1969-1995
3506
3.10 meter; 121 inventarisnummers.
Normale geschreven, getypte en gedrukte documenten, geen bijzondere handschriften.
Nationaal Archief, Den Haag
Kamer van Koophandel Rotterdam / Subgroepen Winkels en Bedrijven, Gemeente Rotterdam in het kader van de Stadsvernieuwing 1982-1992
Het archief van de Subgroepen Winkels en Bedrijven van de Gemeente Rotterdam in het kader van de Stadsvernieuwing bevat voor de periode 1969-1995 de agenda's, verslagen, vergaderstukken en overige correspondentie van de subgroepen Winkels en Bedrijven.
Archiefvorming
Geschiedenis van de archiefvormer
Inleiding
Geschiedenis van het archiefvormend orgaan
De subgroepen Winkels en Bedrijven zijn in de loop van 1982 ingesteld op initiatief van het Ministerie van Economische Zaken en overgenomen door de gemeente Rotterdam.
Doel van deze oprichting was om de ondernemers in de oude wijken van Rotterdam meer te betrekken bij de gemeentelijke stadsvernieuwingsplannen. De subgroepen hadden een adviesrol richting de reeds aanwezige projectgroepen stadvernieuwing. Deze projectgroepen hadden een beslissende rol bij het plannen en uitvoeren van sloop- en renovatieplannen in de diverse wijken. Elke wijk had zijn eigen projectgroep. Verder werd de Coördinatie Commissie Stadsvernieuwing opgericht. Deze commissie was het overkoepelend overlegorgaan van het stadsvernieuwingsproject. Na een aantal jaren werd de Commissie Bedrijfsontwikkeling in het leven geroepen. Deze commissie was het verlengstuk van de project- en subgroepen.
De Kamer van Koophandel Rotterdam heeft het secretariaat van deze subgroepen verzorgd.
Medio de tachtiger jaren is het Rijksbeleid voor de stadsvernieuwing aangepast en ontstond er binnen de gemeente een andere plannings- en financieringsstructuur. De projectgroepen werden in de loop van 1990 weer opgeheven en daarmee ook hun adviesorganen; de subgroepen. Om elkaar toch op de hoogte houden van de stadsvernieuwingsplannen, heeft een aantal ondernemers platforms opgericht. Deze platforms bestonden maar voor maximaal 2 jaar. Voor zover er thans nog stadsvernieuwing plaatsvindt in de oude wijken heeft het bedrijfsleven de mogelijkheid haar inbreng en opvatting te leveren via de verschillende deelgemeenten van Rotterdam.
Geschiedenis van het archiefbeheer
De tijd waarin het archief is gevormd bestaat uit de periode 1969-1995. Het archief bestaat uit 28 archiefdozen oftewel 31/2 meter.
De verwerving van het archief
Overbrenging van een overheidsarchief
Inhoud en structuur van het archief
3.17
Aanwijzingen voor de gebruiker
Openbaarheidsbeperkingen
Volledig openbaar.
Materiële beperkingen
Het archief kent geen materiële beperkingen.
Aanvraaginstructie
Openbare archiefstukken kunnen online worden aangevraagd en gereserveerd. U kunt dit ook via de terminals in de studiezaal van het Nationaal Archief doen. Om te kunnen reserveren dient u de volgende stappen te volgen:
U maakt een profiel aan op www.gahetna.nl, en logt vervolgens in
Via de archiefinventaris (alleen de beschrijvingen met rode nummers) selecteert u het gewenste archiefstuk door op de knop 'Reserveren' te klikken
In het volgende scherm geeft u aan op welke dag u het archiefstuk wilt inzien
Indien u zich bevindt in de studiezaal en een tafelnummer heeft ontvangen kunt u dit nummer vermelden. Als u geen tafelnummer heeft kunt u tafelnummer 777 laten staan
Vervolgens bevestigt u uw reservering door deze te versturen.
Verwant materiaal
Bewaarplaats van originelen
Nationaal Archief, Den Haag.
Beschikbaarheid van kopieën
Beschrijving van de series en archiefbestanddelen
- Gemengde Saneringscommissie/Coördinatiecommissie Stadsvernieuwing
  - Agenda´s en verslagen, 1972-1989., 1-2; 2 omslagen
    - 1972-1979., 1
    - 1980-1989., 2
  - Vergaderstukken en overige correspondentie, 1969-1989., 3-17; 15 omslagen
    - 1969-1974, 3
    - 1975-1976, 4
    - 1977-1979, 5
    - 1980-01 - 1980-10, 6
    - 1980-11 - 1980-12, 7
    - 1981, 8
    - 1982, 9
    - 1983-01 - 1983-06, 10
    - 1983-07 - 1983-12, 11
    - 1984, 12
    - 1985, 13
    - 1986, 14
    - 1987, 15
    - 1988, 16
    - 1989, 17
- Subgroep Winkels en Bedrijven Afrikaanderwijk
  - Agenda´s en verslagen, 1970-1991., 18-20; 3 omslagen
    - 1970-1979, 18
    - 1980-1989, 19
    - 1990-1991, 20
  - Vergaderstukken en overige correspondentie, 1976-1989., 21-31; 11 omslagen
    - 1976-1981, 21
    - 1982, 22
    - 1983-01 - 1983-06, 23
    - 1983-07 - 1983-12, 24
    - 1984, 25
    - 1985, 26
    - 1986, 27
    - 1987-01 - 1987-06, 28
    - 1987-07 - 1987-12, 29
    - 1988, 30
    - 1989, 31
- Subgroep Winkels en Bedrijven Agniesebuurt/Provenierswijk
  - Agenda´s en verslagen Agniesebuurt, 1981-1985., 32; 1 omslag
  - Agenda´s en verslagen Provenierswijk, 1982-1985., 33; 1 omslag
  - Agenda´s en verslagen Agniesbuurt/Provenierswijk, 1985-1987., 34; 1 omslag
  - Vergaderstukken en overige correspondentie, 1980-1985., 35-36; 2 omslagen.
    - 1980-1982, 35
    - 1983-1985, 36
- Subgroep Winkels en Bedrijven Bloemhof
  - Agenda´s en verslagen, 1980-1991., 37; 1 omslag
  - Vergaderstukken en overige correspondentie, 1980-1990., 38-40; 3 omslagen
    - 1980-1985, 38
    - 1986-1989, 39
    - 1990, 40
- Subgroep Winkels en Bedrijven Bospolder/Tussendijken
  - Agenda´s en verslagen, 1983-1991., 41; 1 omslag
  - Vergaderstukken en overige correspondentie, 1983-1991., 42-47; 6 omslagen
    - 1983, 42
    - 1984, 43
    - 1985-1986, 44
    - 1987-1989, 45
    - 1990, 46
    - 1991, 47
- Subgroep Winkels en Bedrijven Oud-Carnisse
  - Agenda´s en verslagen, 1986-1988., 48; 1 omslag
  - Vergaderstukken en overige correspondentie, 1986-1991., 49-50; 2 omslagen
    - 1986-1989, 49
    - 1990-1991, 50
- Subgroep Winkels en Bedrijven Oud-Charlois
  - Agenda´s en verslagen, 1976-1990., 51; 1 omslag
  - Vergaderstukken en overige correspondentie, 1976-1990., 52-54; 3 omslagen
    - 1976-1979, 52
    - 1980-1985, 53
    - 1986-1990, 54
- Subgroep Winkels en Bedrijven Cool
  - Agenda´s en verslagen, 1975-1977., 55; 1 omslag
  - Vergaderstukken en overige correspondentie, 1975-1978.; 56; 1 omslag
- Subgroep Winkels en Bedrijven Crooswijk
  - Agenda´s en verslagen, 1974-1989., 57; 1 omslag
  - Vergaderstukken en overige correspondentie, 58-60; 3 omslagen
    - 1974-1979, 58
    - 1980-1984, 59
    - 1985-1989, 60
- Subgroep Winkels en Bedrijven Delfshaven
  - Agenda´s en verslagen, 1976-1978., 61; 1 omslag
  - Vergaderstukken en overige correspondentie, 1976-1978.; 62; 1 omslag
- Subgroep Winkels en Bedrijven Feijenoord - Noordereiland
  - Agenda´s en verslagen, 1977-1991., 63-65; 3 omslagen
    - 1977-1979, 63
    - 1980-1989, 64
    - 1990-1991, 65
  - Vergaderstukken en overige correspondentie, 1976-1991., 66-68; 3 omslagen
    - 1976-1979, 66
    - 1980-1985, 67
    - 1986-1991, 68
- Subgroep Winkels en Bedrijven Hillesluis
  - Agenda´s en verslagen, 1983-1991., 69; 1 omslag
  - Vergaderstukken en overige correspondentie, 1982-1992., 70-72; 3 omslagen
    - 1982-1985, 70
    - 1986-1989, 71
    - 1990-1992, 72
- Subgroep Winkels en Bedrijven Katendrecht
  - Agenda´s en verslagen, 1977-1986., 73; 1 omslag
  - Vergaderstukken en overige correspondentie, 1977-1990.; 74; 1 omslag
- Subgroep Winkels en Bedrijven Kop van Zuid
  - Agenda´s en verslagen, 1990-1992., 75; 1 omslag
  - Vergaderstukken en overige correspondentie, 1990-1992., 76-80; 5 omslagen
    - 1990, 76
    - 1991-01 - 1991-02, 77
    - 1991-03 - 1991-05, 78
    - 1991-06, 79
    - 1991-07 - 1992-03, 80
- Subgroep Winkels en Bedrijven/Platform Ondernemers Kralingen
  - Agenda´s en verslagen, 1977-1993., 81; 1 omslag
  - Vergaderstukken en overige correspondentie, 1977-1994., 82-84; 3 omslagen
    - 1977-1985, 82
    - 1986-1989, 83
    - 1990-1994, 84
- Subgroep Winkels en Bedrijven Liskwartier en Bergpolder-Zuid
  - Agenda´s en verslagen, 1983-1992., 85; 1 omslag
  - Vergaderstukken en overige correspondentie, 1983-1992., 86-87; 2 omslagen
    - 1983-1987, 86
    - 1988-1992, 87
- Subgroep Winkels en Bedrijven Middelland
  - Agenda´s en verslagen, 1981-1991., 88; 1 omslag
  - Vergaderstukken en overige correspondentie, 1981-1991., 89-91; 3 omslagen
    - 1981-1983, 89
    - 1984-1989, 90
    - 1990-1991, 91
- Subgroep Winkels en Bedrijven Het Nieuwe Westen
  - Agenda´s en verslagen, 1982-1992., 92; 1 omslag
  - Vergaderstukken en overige correspondentie, 1982-1992., 93-95; 3 omslagen
    - 1982-1984, 93
    - 1985-1989, 94
    - 1990-1992, 95
- Platform Ondernemers Noord
  - Agenda´s en verslagen, 1993-1994., 96; 1 omslag
  - Vergaderstukken en overige correspondentie, 1993-1994., 97; 1 omslag
- Subgroep Winkels en Bedrijven Het Oude Noorden
  - Agenda´s en verslagen, 1976-1992., 98; 1 omslag
  - Vergaderstukken en overige correspondentie, 1979-1992., 99-102; 4 omslagen
    - 1979-1983, 99
    - 1984, 100
    - 1985-1988, 101
    - 1989-1992, 102
- Subgroep Winkels en Bedrijven Het Oude Westen
  - Agenda´s en verslagen, 1976-1987., 103; 1 omslag
  - Vergaderstukken en overige correspondentie, 1976-1988., 104; 1 omslag
- Subgroep Winkels en Bedrijven Oud-Mathenesse
  - Vergaderstukken en overige correspondentie, 1991., 105; 1 omslag
- Werkgroep Winkels en Bedrijven Pernis
  - Vergaderstukken en overige correspondentie, 1979., 106; 1 omslag
- Subgroep Winkels en Bedrijven Spangen
  - Agenda´s en verslagen, 1983-1991., 107; 1 omslag
  - Vergaderstukken en overige correspondentie, 1984-1991., 108-109; 2 omslagen
    - 1984-1987, 108
    - 1988-1991, 109
- Subgroep Winkels en Bedrijven Tarwewijk/Vreewijk
  - Agenda´s en verslagen, 1984-1992., 110; 1 omslag
  - Vergaderstukken en overige correspondentie, 1983-1992., 111-112; 2 omslagen
    - 1983-1987, 111
    - 1998-1992, 112
- Subgroep Winkels en Berijven in de Vettenoordsepolder
  - Agenda´s en verslagen, 1976-1987., 113; 1 omslag
  - Vergaderstukken en overige correspondentie, 1978-1987., 114; 1 omslag
- Werkgroep Bedrijven Vlaardingen Oostwijk
  - Agenda´s en verslagen, 1976-1982., 115; 1 omslag
  - Vergaderstukken en overige correspondentie, 1979-1994., 116; 1 omslag
- Werkgroep/Commissie Winkels Vreewijk
  - Agenda´s en verslagen, 1977-1988., 117; 1 omslag
  - Vergaderstukken en overige correspondentie, 1977-1989., 118-119; 2 omslagen
    - 1977-1984, 118
    - 1985-1989, 119
- Winkelstraten Rotterdam West
  - Vergaderstukken en overige correspondentie, 1990-1994., 120; 1 omslag
- Commissie Bedrijfsontwikkeling Rotterdam
  - Vergaderstukken en overige correspondentie, 1989-1992., 121; 1 omslag